臺灣新北地方法院刑事判決
                                   110年度審訴字第1411號
公  訴  人  臺灣新北地方檢察署檢察官
被      告  林嘉俊


上列被告因妨害秘密案件，經檢察官提起公訴（110 年度偵字第
36303 號），本院判決如下：
    主  文
丙○○犯竊錄他人身體隱私部位罪，處拘役叁拾日，如易科罰金，
以新臺幣壹仟元折算壹日；又犯散布竊錄他人身體隱私部位內容
罪，處拘役伍拾日，如易科罰金，以新臺幣壹仟元折算壹日。應
執行拘役陸拾日，如易科罰金，以新臺幣壹仟元折算壹日。
    事實及理由
壹、查被告丙○○所犯均係死刑、無期徒刑、最輕本刑為3 年以上
    有期徒刑以外之罪，被告於準備程序就被訴事實為全部有罪
    之陳述，經告知簡式審判程序之旨，並聽取其與檢察官之意
    見後，本院認無不得或不宜改依簡式審判程序進行之處，爰
    依刑事訴訟法第273 條之1 第1 項、第284 條之1 之規定，
    裁定進行簡式審判程序。
貳、本案犯罪事實、證據及應適用之法條，除下列事項應予補充
    、更正外，餘均引用附件即檢察官起訴書之記載：
一、補充「被告丙○○於111 年1 月20日本院準備程序及審理時之
    自白（參本院卷附當日各該筆錄）」為證據。
二、證據並所犯法條欄二第3 行所載之「第2 項」，應予更正為
    「第3 項」。　　　　
叁、審酌被告無故以行動電話具備之照相功能，竊錄告訴人甲○○
    上身裸露而未遮蔽之身體隱私部位，並擅自將前述竊錄之身
    體隱私部位影像張貼於網站上，供不特定人連結點選進而觀
    覽，致使多數人得藉此窺得告訴人個人之隱私，對告訴人身
    心狀態造成之戕害，復破壞社會善良風俗，均有不該，兼衡
    其素行、教育程度、家庭經濟與生活狀況、犯罪之動機、目
    的、手段、情節，以及被告犯後終能坦承全部犯行，態度勉
    可，然迄今未能與告訴人達成和解或成立調解，復無獲取告
    訴人原諒之具體事證等一切情狀，分別量處如主文所示之刑
    暨定應執行之刑，並皆諭知如易科罰金之折算標準，以資處
    罰。
肆、至於被告於審理中請求宣告緩刑，並表明願意接受緩刑條件
    一節，查被告本件以前並無任何故意犯罪而受有期徒刑以上
    刑之宣告之紀錄，此觀卷附臺灣高等法院被告前案紀錄表自
    明，足以彰顯其素行尚可，惟衡酌被告所為本件各該犯行之
    宣告刑及應執行刑，皆屬得易科罰金之刑，尚無刑期一旦確
    定，則必須脫離家庭、中斷工作而入監執行之情事，且告訴
    人於審理期間經通知未到庭，被告亦未提出與告訴人達成和
    解或成立調解，抑或告訴人對其實行本件各該犯行事後宥恕
    之文件，無從獲悉被告已獲告訴人之真心諒解，未見前述宣
    告刑及應執行刑有何以暫不執行為適當之情狀，自與刑法緩
    刑之規定不合，而無宣告緩刑之餘地，特予指明。
伍、沒收部分：
一、被告用以竊錄告訴人身體隱私部位之行動電話，屬其日常生
    活聯絡之用，且核非違禁物或須義務沒收之物，故不予宣告
    沒收。
二、按刑法第235 條第3 項規定：「前二項之文字、影像、聲音
    或影像之附著物及物品，不問屬於犯人與否，沒收之」。所
    謂「附著物及物品」，範圍包括所有猥褻之文字、影像、聲
    音或影像得附著之物（如錄音帶、唱片、影片、膠捲、錄影
    帶、磁碟帶等），惟其性質，應以物理上具體存在之有體物
    為限，本件被告所張貼之數位影像檔案，核其性質為電磁記
    錄，並非得以附著之有體物，自無從依前開規定予以沒收。
    至於卷附含有竊錄告訴人身體隱私部位之紙本資料，乃警員
    基於偵辦案件所需，透過網際網路之連結而將該數位電磁紀
    錄轉換影像後，自行下載列印之證據資料，亦非上開法律規
    定應予沒收之「附著物及物品」，亦不併予宣告沒收。
陸、本判決係依刑事訴訟法第310 條之2 及第454 條所製作之簡
    化判決，依法僅需記載犯罪事實、證據名稱及應適用之法條
    ，並得以簡略方式為之，如認定之犯罪事實、證據及應適用
    之法條，與檢察官起訴書之記載相同者，得引用之，附此敘
    明。
據上論斷，應依刑事訴訟法第273 條之1 第1 項、第299 條第1
項前段、第310 條之2 、第454 條（本件依刑事判決精簡原則，
僅引述程序法條），判決如主文。
本案經檢察官乙○○偵查起訴，由檢察官陳炎辰到庭執行公訴。
中　　華　　民　　國    111   年 　  3  　月 　  1  　日
                 刑事第二十四庭  法  官　李俊彥   
以上正本證明與原本無異。
如不服本判決，應於判決送達後20日內敘明上訴理由，向本院提
出上訴狀（應附繕本），上訴於臺灣高等法院。其未敘述上訴理
由者，應於上訴期間屆滿後20日內向本院補提理由書「切勿逕送
上級法院」。
                                 書記官  林慈恩
中　　華　　民　　國　  111 　年　   3    月     1    日
附錄本判決論罪之法律條文：
中華民國刑法第315 條之1
有下列行為之一者，處3 年以下有期徒刑、拘役或30萬元以下罰
金：
一、無故利用工具或設備窺視、竊聽他人非公開之活動、言論、
    談話或身體隱私部位者。
二、無故以錄音、照相、錄影或電磁紀錄竊錄他人非公開之活動
    、言論、談話或身體隱私部位者。

中華民國刑法第315 條之2
意圖營利供給場所、工具或設備，便利他人為前條之行為者，處
5 年以下有期徒刑、拘役或科或併科50萬元以下罰金。
意圖散布、播送、販賣而有前條第2款之行為者，亦同。
製造、散布、播送或販賣前2 項或前條第2 款竊錄之內容者，依
第1 項之規定處斷。
前3 項之未遂犯罰之。
--------------------------------------------------------
附件：
臺灣新北地方檢察署檢察官起訴書
                                    110年度偵字第36303號
　　被　　　告　丙○○　男　48歲（民國00年0月00日生）
　　　　　　　　　　　　住新北市○○區○○路0段000號18樓                        之3
　　　　　　　　　　　　國民身分證統一編號：Z000000000號
上列被告因妨害秘密案件，已經偵查終結，認應提起公訴，茲將
犯罪事實及證據並所犯法條分敘如下：
　　　　犯罪事實
一、丙○○與甲○○前為男、女朋友，丙○○竟分別於下列時、
    地，為下列犯行：
  ㈠於民國110年7月18日11時前某時許，在其位於新北市○○區○○
    路0段000號18樓之3住處，基於竊錄他人身體隱私部位之犯
    意，趁甲○○未注意之際，未經甲○○同意，利用其持用行動電
    話之照相功能，無故拍攝甲○○之身體隱私部位照片1張。
  ㈡於110年7月18日23時許，在其上址住處，基於散布竊錄之身
    體隱私部位內容之犯意，未經甲○○同意，使用上開行動電話
    登入其臉書之帳號，將犯罪事實一、㈠竊錄所得之照片內容
    ，上傳至臉書網站（facebook）公開帳號 「徐建良」之貼
    文留言區，供不特定人觀覽而散布之。
二、案經甲○○訴由桃園市政府警察局桃園分局報告偵辦。
　　　　證據並所犯法條
一、證據清單及待證事實：
編號 證據名稱 待證事實 1 被告丙○○於警詢及偵查中之供述 坦承有拍攝上開照片，並將上開照片上傳至臉書帳號「徐建良」之貼文留言區，惟矢口否認有何妨害秘密之犯行，辯稱：當時告訴人對於其拍攝知情，且這張照片沒有露臉，也沒有漏點云云。  2 證人即告訴人甲○○之指述 佐證全部犯罪事實。    3 手機截圖臉書畫面6張 佐證被告未經告訴人同意，拍攝告訴人隱私部位照片1張，並將該照片上傳至臉書帳號「徐建良」之貼文留言區，供不特定人觀覽而散布之。 
二、核被告丙○○所為，就犯罪事實一、㈠之部分，係犯刑法第315
    條之1第2款之竊錄他人身體隱私部位罪嫌；就犯罪事一、㈡
    之部分，係犯刑法第315條之2第2項散布無故竊錄內容罪嫌
    。其所犯上開各罪，犯意各別、行為互殊，請予分論併罰。
三、依刑事訴訟法第251條第1項提起公訴。
　　此　致
臺灣新北地方法院
中　　華　　民　　國　 110　　年　　11　　月　　28　　日
　　　　　　　　　　　　　檢　察　官　乙○○